【裁判字號】    95,上訴,215
【裁判日期】    950322
【裁判案由】    毒品危害防制條例
【裁判全文】
臺灣高等法院臺中分院刑事判決         95年度上訴字第215號
上  訴  人
即  被  告  乙○○
上列上訴人因違反毒品危害防制條例案件，不服臺灣彰化地方法
院94年度訴字第1485號中華民國94年11月30日第一審判決（起訴
案號：臺灣彰化地方法院檢察署94年度毒偵字第3169號），提起
上訴，本院判決如下：
    主  文
上訴駁回。
    事  實
一、乙○○曾於民國86年間因違反肅清煙毒條例案件，經本院以
    86年度上訴字第974號判處有期徒刑三年六月確定；另因違
    反麻醉藥品管理條例案件，經臺灣彰化地方法院以86年度易
    字第1079號判處有期徒刑四月確定；上開2案件嗣經本院以
    86年度聲字第726號裁定應執行刑有期徒刑三年八月確定。
    本應於91年12月12日縮刑期滿，惟於89年10月13日縮刑假釋
    出監。其又於90年間因違反毒品危害防制條例案件，經臺灣
    彰化地方法院於90年10月11日，以90年度訴字第774號分別
    就施用第一級毒品部分判處有期徒刑八月、就施用第二級毒
    品部分判處有期徒刑四月，應執行有期徒刑十月，於90年10
    月28日確定。而上開假釋部分經撤銷，其殘刑與上開有期徒
    刑十月部分，於90年12月3日入監執行，並於93年9月30日縮
    刑執行完畢。乙○○曾於87年間因施用毒品案件，經臺灣彰
    化地方法院裁定送觀察、勒戒後，認無繼續施用毒品之傾向
    ，於87年8月6日出所，並由臺灣彰化地方法院檢察署檢察官
    為不起訴處分確定。又於90年間因施用毒品案件，經臺灣彰
    化地方法院裁定送觀察勒戒後，認有繼續施用毒品之傾向，
    經該院裁定送戒治處所強制戒治，嗣經裁定停止戒治所餘期
    間付保護管束，於90年12月3日停止戒治付保護管束，並於
    91年5月9日因停止戒治付保護管束期滿未經撤銷而執行完畢
    。詎乙○○仍不知悔改，於上開有期徒刑執行完畢後及於上
    開強治戒治執行完畢釋放後五年內，復基於施用第一級毒品
    海洛因之概括犯意，自94年4、5月間之某日起，至94年6 月
    1日晚上12時許止，在雲林縣西螺鎮衛生所旁之公園內等地
    ，以將海洛因摻入香菸點燃吸食之方式，連續施用第一級毒
    品海洛因多次。嗣於94年6月3日上午9時許，為警在彰化縣
    溪州鄉水尾村東1巷11及13號居所處發覺可疑，經其同意後
    ，採集尿液送往檢驗而呈嗎啡陽性反應，始查悉上情。
二、案經彰化縣警察局北斗分局報請臺灣彰化地方法院檢察署檢
    察官偵查起訴。
    理  由
一、訊據上訴人即被告乙○○（下稱被告）矢口否認有上揭犯行
    ，辯稱：伊並未施用海洛因，員警非法搜索伊住處且未經伊
    同意，強行將伊帶往派出所驗尿，伊不知尿液何以會有毒品
    反應云云。經查：上揭事實，業經被告於警詢時及原審審理
    時坦承不諱（見偵查卷第14頁、原審卷第69頁反面），而被
    告於94年6月3日為警採其尿液送往彰化縣衛生局檢驗結果，
    確嗎啡陽性反應，有該局94年6月13日煙檢字第942346號煙
    毒尿液檢驗成績書及彰化縣警察局北斗分局委託檢驗尿液代
    號與真實姓名對照認證單各1件附卷可稽（見偵查卷第21頁
    、第22頁）。而被告於警詢時供稱：伊願意提供伊之尿液供
    檢驗等語（見偵查卷第14頁）；於本院審理時供稱：伊在94
    年6月3日在伊彰化縣溪州鄉水尾村東1巷11及13號居所處為
    警查獲時，員警有經伊同意採集尿液送往檢驗，結果呈嗎啡
    陽性反應等語。是被告上開之自白，核與事實相符自堪採信
    ，其上開辯稱：伊並未施用海洛因，員警未經伊同意，強行
    將伊帶往派出所驗尿，伊不知尿液何以會有毒品反應云云，
    顯係卸責之詞，自不足採。另員警於94年6月3日上午9時許
    ，至被告彰化縣溪州鄉水尾村東1巷11及13號居所處搜索，
    係持臺灣彰化地方法院核發之搜索票為之，此有上開搜索票
    可稽（見偵查卷第16頁），顯係合法搜索，是被告上開辯稱
    ：員警非法搜索伊住處云云，亦不足採。是被告之犯行，洵
    堪認定。
二、按海洛因係屬毒品危害防制條例第2條第2項第1款所定之第
    一級毒品，不得非法持有及施用。核被告所為，係犯毒品危
    害防制條例第10條第1項之施用第一級毒品罪。被告為施用
    第一級毒品而持有第一級毒品之低度行為，已為其施用第一
    級毒品之高度行為所吸收，不另論罪。查被告曾於87年間因
    施用毒品案件，經臺灣彰化地方法院裁定送觀察、勒戒後，
    認無繼續施用毒品之傾向，於87年8月6日出所，並由臺灣彰
    化地方法院檢察署檢察官為不起訴處分確定。又於90 年間
    因施用毒品案件，經臺灣彰化地方法院裁定送觀察勒戒後，
    認有繼續施用毒品之傾向，經該院裁定送戒治處所強制戒治
    ，嗣經裁定停止戒治所餘期間付保護管束，於90年12月3日
    停止戒治付保護管束，並於91年5月9日因停止戒治付保護管
    束期滿未經撤銷而執行完畢，有臺灣彰化地方法院檢察署刑
    案資料查註紀錄表，及臺灣高等法院被告前案紀錄表各1份
    附卷可稽，其於上開強制戒治執行完畢而釋放後五年內，再
    犯施用施用第一級毒品罪之本案，自應依法論科。查被告先
    後多次施用第一級毒品海洛因之行為，時間緊接，犯罪構成
    要件相同，顯係基於概括之犯意反覆為之，為連續犯，應依
    刑法第56條之規定以一罪論，並加重其刑。又查被告曾於86
    年間因違反肅清煙毒條例案件，經本院以86年度上訴字第97
    4號判處有期徒刑三年六月確定；另因違反麻醉藥品管理條
    例案件，經臺灣彰化地方法院以86年度易字第1079號判處有
    期徒刑四月確定；上開2案件嗣經本院以86年度聲字第726號
    裁定應執行刑有期徒刑三年八月確定。本應於91年12月12日
    縮刑期滿，惟於89年10月13日縮刑假釋出監。其又於90年間
    因違反毒品危害防制條例案件，經臺灣彰化地方法院於90年
    10月11日，以90年度訴字第774號分別就施用第一級毒品部
    分判處有期徒刑八月、就施用第二級毒品部分判處有期徒刑
    四月，應執行有期徒刑十月，於90年10月28日確定。而上開
    假釋部分經撤銷，其殘刑與上開有期徒刑十月部分，於90年
    12月3日入監執行，並於93年9月30日縮刑執行完畢，有臺灣
    高等法院被告前案紀錄表1份附卷可稽，其於受上開有期徒
    刑執行完畢後，五年之內再犯有期徒刑以上之罪之本案，為
    累犯，應依刑法第47條之規定遞加重其刑。原審審理結果，
    認被告犯上述之罪，依毒品危害防制條例第10第1項，刑法
    第11條前段、第56條、第47條之規定，而審酌被告犯罪等一
    切情狀，判處被告有期徒刑十月，經核其認事用法及量刑均
    為妥適。被告否認犯罪而執前詞上訴指摘原判決不當，自不
    足取，其上訴為無理由，應予駁回。
據上論結，應依刑事訴訟法第368條，判決如主文。
本案經檢察官甲○○到庭執行職務。
中    華    民    國    95    年    3     月    22    日
                刑事第八庭  審判長法  官  羅  得  村
                                  法  官  劉  榮  服
                                  法  官  巫  政  松
上列正本證明與原本無異。
如不服本判決應於收受送達後十日內向本院提出上訴書狀，其未
敘述上訴之理由者並得於提起上訴後十日內向本院補提理由書（
均須按他造當事人之人數附繕本）。
                                  書記官  陳  妙  瑋
中    華    民    國    95    年    3     月    24    日
附錄論罪科刑法條：
毒品危害防制條例第10條第1項：
施用第一級毒品者，處六月以上五年以下有期徒刑。
                                                      Ｆ


司法院資訊處製作；財團法人民間司法改革基金會備份。
